臺灣板橋地方法院刑事判決　　　　　　　99年度訴字第1977號
公　訴　人　臺灣板橋地方法院檢察署檢察官
被　　　告　張有仁
指定辯護人　楊嘉馹律師
上列被告因違反毒品危害防制條例案件，經檢察官提起公訴（99
年度偵字第8818號），本院判決如下：
    主  文
張有仁轉讓第一級毒品，累犯，處有期徒刑壹年貳月，扣案之行
動電話門號0000000000號之SIM 卡壹枚沒收；又持有
第二級毒品純質淨重二十公克以上，累犯，處有期徒刑拾月，扣
案之第二級毒品甲基安非他命拾壹包（驗餘淨重拾點壹公克
）沒收銷燬，包裝前開甲基安非他命之外包裝袋拾壹只沒收；又
販賣第一級毒品，累犯，處有期徒刑拾陸年，扣案之第一級毒品
海洛因拾貳包（驗餘淨重點肆玖公克）沒收銷燬，包裝前開海
洛因之外包裝袋拾貳只、分裝袋壹佰玖拾陸個、電子磅秤壹臺、
行動電話門號0000000000號之SIM 卡壹枚及現金新臺
幣伍仟元均沒收。應執行有期徒刑拾柒年，扣案之第一級毒品海
洛因拾貳包（驗餘淨重點肆玖公克）、第二級毒品甲基安非他
命拾壹包（驗餘淨重公克拾點壹公克）沒收銷燬；包裝前開
海洛因、甲基安非他命之外包裝袋共貳拾只、分裝袋壹佰玖拾
陸個、電子磅秤壹臺、行動電話門號0000000000號之
SIM 卡壹枚及現金新臺幣伍仟元均沒收。
    事  實
一、張永仁前因施用毒品案件，經本院先後以98年度簡字第932
    號、第3580號分別判處有期徒刑6 月、6 月確定，嗣經本院
    以98年度聲字第5535號裁定合併定其應執行刑為有期徒刑11
    月確定，甫於民國99年1 月3 日執行完畢。詎猶不知悔改，
    明知海洛因及甲基安非他命分別業經公告列為毒品危害防制
    條例所定之第一級、第二級毒品，不得轉讓、販賣或持有，
    竟分別為下列犯行：
    (一)基於轉讓第一級毒品海洛因之犯意，以其所持用之行動電
      話門號0000000000號作為聯絡工具，於99年3 月5 日某時
      許，在臺北縣新莊市（現改制為新北市新莊區，下仍援用
      舊制）龍安路18號2 樓2A室租屋處1 樓樓梯間，轉讓約
      0.1 公克之海洛因予陳建中。
    (二)基於持有第二級毒品甲基安非他命之犯意，於99年3 月9
      日凌晨某時許，在不詳處所，向真實姓名年級不詳之成年
      人，以不詳代價購入純質淨重已逾20公克之甲基安非他命
      11包（驗前純質淨重至少28.55 公克，純度約94% 至97%
      ）而持有之。
    (三)基於販賣第一級毒品海洛因以營利之犯意，以其所持用之
      行動電話門號0000000000號作為聯絡工具，於99年3 月11
      日14時40分許，在臺北縣新莊市○○路18號2 樓2A室租屋
      處1 樓樓梯間，以新臺幣（下同）5000元之價格，販賣海
      洛因1 包（淨重0.8870公克，驗餘淨重0.8850公克）予陳
      建中並從中賺取利潤。
    嗣於99年3 月11日15時許，為警於臺北縣新莊市○○路18號
    前查獲陳建中，並扣得上開自張有仁處購得之海洛因1 包，
    復循線至張有仁臺北縣新莊市○○路18號2 樓2A室租屋處，
    經張有仁同意搜索後，扣得海洛因12包（合計淨重3.51公克
    ，驗餘淨重3.49公克）、甲基安非他命11包（合計淨重30.
    36公克，驗餘淨重30.13 公克，驗前純質淨重28.55 公克）
    、分裝袋196 個、電子磅秤1 臺、行動電話門號0000000000
    號之SIM 卡1 枚及現金5000元，始查悉上情。
二、案經臺北市政府警察局松山分局移請臺灣板橋地方法院檢察
    署檢察官偵查起訴。
    理  由
壹、證據能力：
一、按刑事訴訟法關於「鑑定」之規定，除選任自然人充當鑑定
    人外，另設有囑託機關鑑定制度。依刑事訴訟法第198 條、
    第208 條之規定，不論鑑定人或鑑定機關、團體，均應由法
    院、審判長、受命法官或檢察官視具體個案之需要而為選任
    、囑託，並依同法第206 條之規定，提出言詞或書面報告，
    載明鑑定之經過及其結果，於自然人擔任鑑定人時，尚應依
    同法第202 條規定於鑑定前具結，始符合同法第159 條第1
    項所定得作為證據之「法律有規定」之例外情形，至於囑託
    機關鑑定之情形，因刑事訴訟法第208 條第2 項未準用同法
    第202 條之規定，實際為鑑定之人自無須為具結。惟於司法
    警察機關調查中之案件，為因應實務上，或因量大、或有急
    迫之現實需求，例行性當然有鑑定之必要者，例如毒品之種
    類與成分、尿液之毒品反應，或者槍彈有無殺傷力等鑑定，
    基於檢察一體原則，得由該管檢察長對於轄區內之案件，以
    事前概括選任鑑定人或囑託鑑定機關、團體之方式，俾便轄
    區內之司法警察官、司法警察對於調查中之此類案件，得即
    時送請先前已選任之鑑定人或囑託之鑑定機關、團體實施鑑
    定，以求時效（法務部92年9 月1 日法檢字第0920035083號
    函參照，刊載於法務部公報第312 期），此為本院審理相關
    案件職務上所知悉之事項。此種由檢察機關概括選任鑑定人
    或概括囑託鑑定機關、團體，再轉知司法警察官、司法警察
    於調查犯罪時參考辦理之作為，法無明文禁止，係為因應現
    行刑事訴訟法增訂傳聞法則及其例外規定之實務運作而為。
    此種由司法警察官、司法警察依檢察官所概括選任之鑑定人
    或囑託鑑定機關、團體所為之鑑定結果，與檢察官選任或囑
    託為鑑定者，性質上並無差異，同具有證據能力。經查，卷
    附之法務部調查局濫用藥物實驗室99年4 月13日調科壹字第
    09923008330 號鑑定書、內政部警政署刑事警察局99年4 月
    12日刑鑑字第0990043641號鑑定書、交通部民用航空局航空
    醫務中心99年4 月12日航藥鑑字第0992383 號毒品鑑定書（
    本案偵查卷宗第91頁、第111 至112 頁、第115 頁參照），
    均已分別詳述鑑定之經過及其結果，且係由臺灣板橋地方法
    院檢察署檢察長概括授權臺北市政府警察局松山分局送請鑑
    定，揆諸前揭說明，與檢察官囑託鑑定無異，且符合刑事訴
    訟法有關鑑定之相關規定，得僅由鑑定機關出具書面鑑定報
    告，而無須於審判中以言詞陳述，屬刑事訴訟法第159 條第
    1 項所稱「法律有規定者」之例外情形，均得作為證據。
二、次按被告以外之人於審判外之言詞或書面陳述，除法律有規
    定者外，不得作為證據，刑事訴訟法第159 條第1 項定有明
    文。查證人陳建中於警詢中所為之供述對被告而言，屬被告
    以外之人於審判外之言詞陳述，辯護人已主張無證據能力（
    本院99年12月16日準備程序筆錄第4 頁參照），且無其他法
    律有特別規定，亦不符刑事訴訟法第159 條之2 之規定，故
    上開言詞陳述即無證據能力。
三、另按我國刑事訴訟法，為強制證人（含鑑定人、通譯）據實
    陳述，以發現真實，乃採書面具結，有別於歐美法制源自宗
    教、神明、人神共鑑思想之言詞宣誓制度。所謂具結，係指
    檢察官或法院（法官）對依法有具結能力之證人，於訊問前
    或訊問後，先告以具結之義務及偽證之處罰，再命其朗讀內
    載「當（係）據實陳述」、「決（並）無匿、飾、增、減」
    等語之書面結文，並簽名、蓋章或按指印而出具之，以擔保
    其所陳述之證言為真實，否則願受刑法偽證罪處罰之程序者
    而言，此觀同法第186 條至第189 條之規定自明。則書面結
    文之出具，係證人具結法定程序中不可或缺之生效要件，更
    為成立刑法偽證罪之重要構成要件要素，影響重大，自不容
    以其他證據替代。檢察官或法院（法官）之訊問筆錄雖記載
    「諭知具結之義務及偽證之處罰，並命證人朗讀結文後具結
    」等語，然無結文附卷可稽者，因不符法定具結程序採書面
    結文之形式要件，應不發生具結之效力，依同法第158 條之
    3 規定，其證言無證據能力（最高法院98年臺上字第5001號
    判決意旨參照）。查證人陳建中於偵查中在檢察官前所為之
    證述，訊問筆錄內雖記載「諭知具結之義務及偽證之處罰，
    並命證人朗讀結文後具結」等語，然並無證人之結文附卷，
    揆諸前揭判決意旨，自亦無證據能力。
四、至本判決下列所引用認定犯罪事實之其他證據，並無證據證
    明係公務員違背法定程序所取得，且檢察官、被告及辯護人
    於本院準備程序及審判期日時對於證據能力均未予爭執，且
    迄至言詞辯論終結前亦未再聲明異議，本院審酌各該證據取
    得或作成時之一切情況，並無違法、不當或不宜作為證據之
    情事，依刑事訴訟法第158 條之4 反面解釋及同法第159 條
    之5 第1 項規定意旨，自均得作為證據。
貳、實體方面
一、訊據被告張有仁就有為上開犯罪事實欄一(一)、(二)之犯行均坦
    承不諱，亦坦承有於上開犯罪事實欄一、(三)所載之時、地，
    交付海洛因1 包（淨重0.8870公克）予證人陳建中，並向證
    人陳建中收取對價5000元，惟矢口否認有何販賣第一級毒品
    犯行，辯稱：伊向其他人拿也是一樣的價格，伊並沒有賺取
    價差之營利意圖云云。
二、經查：
  (一)被告有於99年3 月5 日某時許，在臺北縣新莊市○○路18號
    2 樓2A室租屋處1 樓樓梯間，轉讓約0.1 公克之海洛因予陳
    建中等情，業據被告供承不諱，核與證人陳建中於本院審理
    中之證詞相符，並有行動電話門號0000000000號SIM 卡1 枚
    扣案可證。又被告自白有於99年3 月9 日凌晨某時許，購入
    純質淨重逾20公克之甲基安非他命而非法持有之，扣案之淡
    黃色晶體共9 包，淨重29.66 公克、驗餘淨重29.51 公克，
    經檢驗結果檢出第二級毒品甲基安非他命成分，純度約94%
    ，推估驗前純質淨重27.88 公克；另白色晶體2 包，淨重
    0.7 公克、驗餘淨重0.62公克，經檢驗結果亦檢出第二級毒
    品甲基安非他命成分、純度約97% ，推估驗前純質淨重0.67
    公克；合計淨重30.36 公克，驗餘總淨重30.13 公克，驗前
    純質淨重共28.55 公克驗餘等情，亦有內政部警政署刑事警
    察局99年4 月12日刑鑑字第0990043641號鑑定書1 份附卷足
    憑，足認被告之任意性自白與事實相符，被告轉讓第一級毒
    品及持有第二級毒品純質淨重20公克以上等犯行，事證明確
    。
  (二)被告固坦承有交付海洛因1 包（淨重0.8870公克）予證人陳
    建中，並收取對價5000元等情，核與證人陳建中於本院審理
    中之證詞相符，且本案自陳建中身上扣得之白色粉末1 包（
    淨重0.8870公克，驗餘淨重剩0.8850公克），確為第一級毒
    品海洛因，亦有交通部民用航空局航空醫務中心99年4 月12
    日航藥鑑字第0992383 號毒品鑑定書附卷可稽，復有現金
    5000元及行動電話門號0000000000號SIM 卡1 枚扣案可證，
    足認被告確有於上揭時地販賣海洛因予證人陳建中之犯行。
    被告雖辯稱並無從中賺取差價以營利云云，惟按販賣第一級
    毒品海洛因係違法行為，非可公然為之，且有其獨特之販售
    路線及管道，復無公定價格，容易增減分裝之份量，而每次
    買賣之價量，可能隨時依雙方關係深淺、資力、需求量及對
    行情之認知、來源是否充裕、查緝是否嚴緊、購買者被查獲
    時供述購買對象之可能風險之評估等，而異其標準，非可一
    概而論，從而販賣之利得，一般除被告坦承犯行或價量俱臻
    明確外，委難察得實情。惟販賣之人從價差或量差中牟利之
    方式雖異，然其販賣行為在意圖營利則同一。本案雖因被告
    未供述利得，致無法查得其販賣毒品之實際利得，然一般民
    眾均能普遍認知海洛因等毒品之非法交易向為政府查禁嚴森
    ，且予以重罰，衡諸常情，倘非有利可圖，絕無平白甘冒被
    嚴查重罰高度風險之理。縱吸毒友儕間時有調取毒品互通有
    無之情形，惟查被告並無施用第一級毒品海洛因之習慣，此
    觀卷附臺灣高等法院被告前科紀錄表及被告經查獲後之驗尿
    報告僅呈甲基安非他命陽性反應，惟鴉片類卻呈陰性反應自
    明（本案偵查卷第49、50頁參照），足證被告本身並無吸食
    及購買海洛因之需要。又被告職業為水泥工，有調查筆錄1
    份在卷可參（本案偵查卷第8 頁參照），收入不豐，而被告
    交付予證人陳建中0.8870公克重之海洛因價格達5000元，復
    另自被告住處扣得海洛因12包（合計淨重3.51公克，驗餘淨
    重3.49公克），總計價格約達2 萬5000元。則被告既非資力
    雄厚之人，卻無故先行支付價金購入本身並無施用習慣之第
    一級毒品海洛因，復干冒被查緝之風險以無賺取任何利潤之
    價格原價轉讓予證人陳建中，顯與常情有悖，而難以採信。
    是被告販入毒品之價格必較售出之價格低廉，而有從中賺取
    買賣差價牟利之意圖及事實，亦堪認定。
  (三)綜上所述，本件被告轉讓第一級毒品、持有第二級毒品純質
    淨重20公克以上及販賣第一級毒品之犯行事證均臻明確，被
    告犯行洵堪認定，應依法論科。
三、按海洛因及甲基安非他命分別係毒品危害防制條例第2 條第
    2 項第1 、2 款所規定之第一級、第二級毒品，依法不得販
    賣、轉讓、持有。是核被告犯罪事實欄一、(一)所為，係犯第
    8 條第1 項轉讓第一級毒品罪；犯罪事實欄一、(二)所為，係
    犯同法第11條第4 項之持有第二級毒品純質淨重20公克以上
    罪；犯罪事實欄一、(三)所為，係犯同條例第4 條第1 項販賣
    第一級毒品罪。起訴書原認被告犯罪事實欄一、(一)所為，係
    犯第4 條第1 項販賣第一級毒品罪；犯罪事實欄一、(三)所為
    ，係犯同條例第8 條第1 項轉讓第一級毒品罪，惟檢察官已
    就本案論罪法條於審理時當庭更正為上述條文（本院審理筆
    錄第14頁），是本院自無庸再為起訴法條之變更，附此敘明
    。被告轉讓第一級毒品前持有第一級毒品之行為及販賣第一
    級毒品前、後持有第一級毒品之行為，均為轉讓及販賣之高
    度行為所吸收，均不另論罪。另按刑法上之吸收犯，係指犯
    罪之性質上，其罪名之觀念中當然包含他行為者而言，亦即
    所發生之數個犯罪事實之間，依犯罪之性質及一般日常生活
    之經驗判斷，一方可以包含於他方犯罪觀念之中，遂逕行認
    定一方之罪，而置屬於實行階段性之他方於不論；其中吸收
    犯中之高度行為吸收低度行為，係以犯罪行為之發展，依其
    在刑法上之評價程度，得分為若干階段，即循序而進之行為
    ，其前行之低度行為不外使後行之高度行為易於實現，則後
    行之高度行為內容，實已涵蓋低度行為之結果，故高度行為
    當然吸收低度行為，其前後行為，在形態上雖屬分別獨立，
    但從同一法益之侵害觀點而言，具有必然之附隨關係，亦即
    具有階段之貫通性，禁止為雙重評價而應為單一之評價，若
    數個事實行為，犯意各別，被害法益不同，既無階段貫通之
    附隨關係，自不生後行為吸收前行為之關係（最高法院93年
    度臺上字第6502號判決意旨參照）。亦即吸收犯之成立必須
    是被吸收之罪其不法內涵得由他罪所涵蓋者作為基礎，在此
    前提下，施用毒品行為所得吸收者，實應僅以行為人供該次
    施用所持有之毒品為限，尚非可任意擴張至所持有之其餘毒
    品，且無論持有毒品數量多寡，持有毒品行為之不法內涵絕
    無可能延伸包括「施用毒品」在內。查被告於99年3 月11日
    15 時 許為警查獲前，有於同日13時許，在其位於臺北縣新
    莊市○○路18號2 樓2A室之居所，以玻璃球燒烤之方式，施
    用第二級毒品甲基安非他命1 次，業經臺灣板橋地方法院檢
    察署檢察官以99年度毒偵字第2488號提起公訴，並於99年6
    月21 日 繫屬於本院，有該起訴書及本院刑事書記官辦案進
    行簿各1 份在卷可憑，被告並供稱其該次施用之甲基安非他
    命係自99年3 月9 日凌晨所購入之甲基安非他命中先拿取部
    分施用等語（本院99年12月16日準備程序筆錄第3 頁參照）
    ，惟揆諸上揭判決意旨，本案被告持有第二級毒品甲基安非
    他命純質淨重20公克以上之犯行，其犯罪之不法內涵無從延
    伸吸收其施用第二級毒品之犯行，自非屬同一案件，併予敘
    明。被告所犯上開各罪間，犯意各別，行為互殊，應予分論
    併罰。再被告有如犯罪事實欄所載之論罪科刑及執行情形，
    有臺灣高等法院被告前案紀錄表1 份在卷可考，其於受徒刑
    之執行完畢後5 年以內故意再犯本件有期徒刑以上之各罪，
    均為累犯，皆應依刑法第47條第1 項之規定加重其刑（法定
    刑為死刑、無期徒刑部分依法不得加重）。又被告就犯罪事
    實欄一、(一)之轉讓第一級級毒品之犯行，迭於偵查及本院審
    理中均自白不諱，合於毒品危害防制條例第17條第2 項之規
    定，應依法減輕其刑，並依法先加後減之。末按同為販賣第
    一級毒品之人，其原因動機不一，犯罪情節未必盡同，或有
    大盤毒梟者，亦有中、小盤之分，其販賣行為所造成危害社
    會之程度自屬有異，法律科處此類犯罪，所設之法定最低本
    刑卻同為「死刑或無期徒刑，處無期徒刑者，得併科新臺幣
    二千萬元以下罰金」，不可謂不重。於此情形，倘依其情狀
    處以有期徒刑，即足以懲儆，並可達防衛社會之目的者，自
    非不可依客觀之犯行與主觀之惡性二者加以考量其情狀，是
    否有可憫恕之處，適用刑法第59條之規定酌量減輕其刑，期
    使個案裁判之量刑，能斟酌至當，符合比例原則（最高法院
    95年度臺上字第788 號判決意旨參照）。查被告所犯犯罪事
    實欄一、(三)之販賣第一級毒品罪，所販賣之毒品數量僅0.88
    70公克，販賣金額僅5000元，販賣之次數亦僅有1 次，且並
    未從中獲取龐大利益，既非毒品大盤之毒梟，其危害社會程
    度相形較減，爰依刑法第59條規定，酌量減輕其刑。爰審酌
    被告或基於營利意圖多次有償提供毒品；或無償提供毒品予
    人施用，勢將助長施用毒品行為之更形猖獗，且此類行為所
    生危害，非僅使多數人之生命、身體法益受侵害，影響所及
    甚且危害社會、國家之健全發展，又持有第二級毒品純質淨
    重達20公克以上，數量非微，惟念其所轉讓及販賣之數量零
    星，及被告之智識程度、素行及犯罪後態度等一切情狀，分
    別量處如主文所示之刑，並定其應執行之刑，以資懲儆。
四、扣案之海洛因12包（驗餘淨重3.49公克）、甲基安非他命11
    包（其中9 包淨重29.66 公克、驗餘淨重29.51 公克、驗前
    純質淨重27.88 公克；另2 包淨重0.7 公克、驗餘淨重0.62
    公克、驗前純質淨重0.67公克；驗餘總淨重為30.13 公克）
    ，係查獲之第一、二級毒品，不問是否屬於被告所有，應依
    毒品危害防制條例第18條第1 項前段之規定，沒收銷燬之。
    又包裝上開海洛因之外包裝袋12只，係用於包裹毒品，防止
    其裸露、潮濕，便於攜帶，且可與盛裝於其內之毒品分別秤
    重，顯見並非不可析離，與電子磅秤1 臺、分裝袋196 個，
    均為被告所有供其為販賣第一級毒品所有之物，至扣案之行
    動電話門號0000000000號SIM 卡1 枚，則係被告所有供其為
    轉讓及販賣第一級毒品犯行所用之物，均應依毒品危害防制
    條例第19條第1 項規定諭知沒收。扣案之現金5000元，為被
    告販賣海洛因所得，亦應依毒品危害防制條例第19條第1項
    規定宣告沒收。又上開供被告犯罪所用及因犯罪所得之物既
    均已扣案，自無全部或一部不能沒收之問題，毋庸再行諭知
    追徵其價額或以其財產抵償之，併予敘明。扣案包裝上開甲
    基安非他命之外包裝袋11只，係用於包裹毒品，防止其裸露
    、潮濕，便於攜帶持有，且可與盛裝於其內之毒品分別秤重
    ，顯見並非不可析離，為被告所有供其持有第二級毒品所有
    之物，應依刑法第38條第1 項第2 款之規定諭知沒收。至被
    告販賣予陳建中之第一級毒品海洛因1 包（淨重0.8870公克
    ，驗餘淨重0.8850公克），業經本院於99年度訴字第1539號
    陳建中施用第一級毒品案件中宣告沒收銷燬，並經臺灣板橋
    地方法院檢察署於99年9 月3 日予以沒收銷燬執行完畢，有
    本院判決及該署檢察官扣押沒收物品處分命令、扣押物保管
    登記簿等各1 份附卷足憑，既已滅失，自無從於本案宣告沒
    收銷燬，附此敘明。
據上論斷，應依刑事訴訟法第299 條第1 項前段，毒品危害防制
條例第4 條第1 項、第8 條第1 項、第11條第4 項、第17條第2
項、第18條第1 項前段、第19條第1 項，刑法第11條、第47條第
1 項、第59條、第51條第5 款、第38條第1 項第2 款，判決如主
文。
本案經檢察官賴建如到庭執行職務。
中    華    民    國   100    年    3     月    1     日
                    刑事第十五庭審判長法  官  王綽光
                                      法  官  洪珮婷
                                      法  官  黃司熒
以上正本證明與原本無異
如不服本判決應於送達後10日內向本院提出上訴狀
                                      書記官  屠衛民
中    華    民    國  100     年    3     月    3     日
附錄本案論罪科刑法條全文：
毒品危害防制條例第4 條：
製造、運輸、販賣第一級毒品者，處死刑或無期徒刑；處無期徒
刑者，得併科新臺幣2千萬元以下罰金。
製造、運輸、販賣第二級毒品者，處無期徒刑或7 年以上有期徒
刑，得併科新臺幣1千萬元以下罰金。
製造、運輸、販賣第三級毒品者，處5 年以上有期徒刑，得併科
新臺幣7百萬元以下罰金。
製造、運輸、販賣第四級毒品者，處3 年以上10年以下有期徒刑
，得併科新臺幣3百萬元以下罰金。
製造、運輸、販賣專供製造或施用毒品之器具者，處1 年以上7
年以下有期徒刑，得併科新臺幣1百萬元以下罰金。
前5項之未遂犯罰之。
毒品危害防制條例第8條
轉讓第一級毒品者，處1年以上7年以下有期徒刑，得併科新臺幣
1百萬元以下罰金。
轉讓第二級毒品者，處6月以上5年以下有期徒刑，得併科新臺幣
70萬元以下罰金。
轉讓第三級毒品者，處3年以下有期徒刑，得併科新臺幣30萬元
以下罰金。
轉讓第四級毒品者，處1年以下有期徒刑，得併科新臺幣10萬元
以下罰金。
前四項之未遂犯罰之。
轉讓毒品達一定數量者，加重其刑至二分之一，其標準由行政院
定之。
毒品危害防制條例第11條
持有第一級毒品者，處3 年以下有期徒刑、拘役或新臺幣5 萬元
以下罰金。
持有第二級毒品者，處2 年以下有期徒刑、拘役或新臺幣3 萬元
以下罰金。
持有第一級毒品純質淨重10公克以上者，處1 年以上7 年以下有
期徒刑，得併科新臺幣100萬元以下罰金。
持有第二級毒品純質淨重20公克以上者，處6 月以上5 年以下有
期徒刑，得併科新臺幣70萬元以下罰金。
持有第三級毒品純質淨重20公克以上者，處3 年以下有期徒刑，
得併科新臺幣30萬元以下罰金。
持有第四級毒品純質淨重20公克以上者，處1 年以下有期徒刑，
得併科新臺幣10萬元以下罰金。
持有專供製造或施用第一級、第二級毒品之器具者，處1 年以下
有期徒刑、拘役或新臺幣1萬元以下罰金。